【裁判字號】    95,易,457
【裁判日期】    950428
【裁判案由】    竊盜
【裁判全文】
臺灣桃園地方法院刑事判決               95年度易字第457號
公  訴  人  臺灣桃園地方法院檢察署檢察官
被      告  丙○○
                    （另案臺灣嘉義監獄執行中）
上列被告因竊盜案件，經檢察官提起公訴（95年度偵字第2144號
）及移送併案審理（臺灣桃園地方法院檢察署95年度偵字第7079
號、臺灣新竹地方法院檢察署95年度偵字第1162號），被告於本
院準備程序進行中，就被訴事實為有罪之陳述，經本院告知簡式
審判程序意旨，並聽取公訴人及被告之意見後，本院合議庭裁定
由受命法官獨任依簡式審判程序審理，本院判決如下：
    主  文
丙○○連續竊盜，累犯，處有期徒刑捌月，扣案如附表所示之鑰
匙參支均沒收。
    事  實
一、丙○○前於民國93年間因竊盜案件，經本院判決有期徒刑5
    月，如易科罰金以3 百元折算1 日確定，於94年5 月17日縮
    刑期滿執行完畢，猶不知悔改。基於意圖為自己不法所有之
    概括犯意，連續於下列時地犯竊盜犯行：
(一)丙○○於94年12月24日19時許，在新竹縣新豐鄉○○路與福
    德街口，利用他人棄置於路邊不要之鑰匙1 支（移送併辦意
    旨書誤載為以自備之鑰匙，應予更正），而以無主物先占之
    意思取得所有權，嗣以其所有之前揭鑰匙，竊取丁○○所有
    之車牌號碼JW-5909 號自用小客車，得手後，供作己用。嗣
    於同年月27日23時30分許，丙○○駕駛竊得上揭自用小客車
    行經桃園縣中壢市○○○路與民權路3 段1151巷口為警查獲
    ，並扣得前開其所有供行竊所用之鑰匙1 支（如附表編號1
    ）。
(二)(1)丙○○於95年1 月6 日凌晨0 時許，在桃園縣楊梅鎮○○
    ○路（起訴書誤載為同鎮○○○路）598 號前，利用他人棄
    置於路邊不要之鑰匙1 支（起訴書誤載為以自備之鑰匙，應
    予更正），而以無主物先占之意思取得所有權，嗣以其所有
    之前揭鑰匙，竊取乙○○所有之車牌號碼8N-2955 號自用小
    客車，得手後，供作己用。(2)復於同年月8 日凌晨1 時20分
    許，駕駛前開贓車，前往台北縣三峽鎮○○路240 號旁空地
    ，徒手竊得不詳之人所有之工型鐵塊1 塊。(3)又於同日凌晨
    1 時30分許，駕駛前開贓車，前往台北縣三峽鎮○○路○ 段
    121 號旁空地，徒手竊取劉書利所有白鐵3 支。嗣於同日凌
    晨2 時5 分許，丙○○駕駛前開贓車，行經桃園縣八德市○
    ○路與中山路口，為警查獲，並扣得前開其所有供行竊所用
    之鑰匙1 支（如附表編號2）。
(三)丙○○於95年3 月6 日10時許（移送併辦意旨書誤載為95年
    3 月7 日5 時許），侵入桃園縣楊梅鎮○○路32巷4 號地下
    室（無故侵入住居部分未據告訴及起訴），利用他人棄置於
    路邊不要之鑰匙1 支（移送併辦意旨書誤載為以自備之鑰匙
    ，應予更正），而以無主物先占之意思取得所有權，嗣以其
    所有之前揭鑰匙，竊取甲○○所有之車牌號碼IBU-476 號機
    車，得手後，供作己用。嗣於95年3 月9 日10時2 分許，丙
    ○○騎乘上揭竊得機車，行經楊梅鎮草湳坡下22-1號前，為
    警查獲，並扣得前開其所有供行竊所用之鑰匙1 支（如附表
    編號3）。
二、案經桃園縣政府警察局八德分局報告臺灣桃園地方法院檢察
    署檢察官偵查起訴及臺灣新竹、桃園地方法院檢察署檢察官
    移送併案審理。
    理  由
一、程序部分：本件被告所犯係死刑、無期徒刑或最輕本刑為3
    年以上有期徒刑以外之罪，其於準備程序中就被訴事實為有
    罪之陳述，經本院告知簡式審判程序之旨，並聽取當事人意
    見後，經本院合議庭依刑事訴訟法第273 條之1 第1 項規定
    裁定由受命法官獨任進行簡式審判程序，合先敘明。
二、上揭事實，迭據被告丙○○於警詢、檢察官訊問時及本院審
    理時供承在卷（臺灣桃園地方法院檢察署95年度偵字第1089
    號卷第8 、27頁，95年度偵字第2144號卷第10、11、38頁，
    95年度偵字第7079號卷第7 、29頁，本院卷第52頁）。且經
    被害人丁○○、乙○○、劉書利、甲○○等人於警詢中指述
    失竊之情節綦詳，並有被告所有如附表所示鑰匙3 支扣案足
    憑。復有贓物認領保管單4 張、搜索扣押筆錄1 張、扣押物
    品目錄表1 張、代保管條1 張、查獲失竊機車照片1 張、查
    獲失竊工型鐵塊、白鐵照片5 張、車輛竊盜、車牌失竊資料
    個別查詢報表─查詢車輛認可資料2 張、桃園縣政府警察局
    車輛尋獲電腦輸入單3 張附卷足證。上開事實，除被告不利
    於己自白外，並有前開補強證據足佐，堪認被告自白與事實
    相符，應堪採信。本件事證明確，被告犯行堪以認定。
三、核被告丙○○所為，係犯刑法第320 條第1 項之竊盜罪，被
    告多次竊盜犯行，時間緊接，犯罪構成要件相同，顯係基於
    概括犯意反覆為之，應依連續犯之規定論以一罪，並加重其
    刑。另檢察官移送併案審理部分，即上揭事實一、（一）及
    一、（三），雖未經起訴，惟因與被告上開已起訴判決有罪
    部分【上揭事實一、（二）之起訴竊盜事實】各有連續犯裁
    判上一罪之關係，基於審判不可分之關係，本院自得併予審
    判，併予敘明。被告曾有如事實欄所載之犯行及執行情形，
    有臺灣高等法院被告前案紀錄表、臺灣桃園地方法院檢察署
    刑案資料查註紀錄表在卷可按，其於五年內再犯本案有期徒
    刑以上之罪，為累犯，應依法遞加重其刑。審酌被告素行、
    犯罪動機、目的、實施竊盜之犯罪手段、所竊取被害人財物
    之車輛價值，犯後坦承犯行，危害社會治安大小等一切情狀
    ，量處如主文所示之刑。扣案如附表所示鑰匙3 支，均為被
    告所有供竊車所用之物，業經被告供明在卷，均依刑法第38
    條第1 項第2 款宣告沒收之。
據上論斷，應依刑事訴訟法第273 條之1 第1 項、第299 條第1
項前段，刑法第56條、第320 條第1 項、第47條、第38條第1 項
第2 款，罰金罰鍰提高標準條例第1 條前段，判決如主文。
本案經檢察官趙燕利到庭執行職務。
中    華    民    國    95    年    4     月    28    日
                  刑事第五庭    法  官  邱滋杉
以上正本證明與原本無異。
如不服本判決，應於送達後10日內，向本院提出上訴狀（應附繕
本），上訴於臺灣高等法院。
                                書記官  高文靜
中    華    民    國    95    年    4     月    28    日
附錄本案論罪科刑法條全文
中華民國刑法第320條：
(普通竊盜罪、竊佔罪)
意圖為自己或第三人不法之所有，而竊取他人之動產者，為竊盜
罪，處五年以下有期徒刑、拘役或五百元以下罰金。
意圖為自己或第三人不法之利益，而竊佔他人之不動產者，依前
項之規定處斷。
前二項之未遂犯罰之。
附表：
┌──┬────────────────────────┐
│編號│扣押物品清單及扣押物名稱                        │
│    │                                                │
├──┼────────────────────────┤
│一  │扣案之鑰匙壹支（附於臺灣桃園地方法院檢察署95年度│
│    │偵字第1089號偵查卷第21頁，94年保管字第9512號扣押│
│    │物品清單）。                                    │
├──┼────────────────────────┤
│二  │扣案之鑰匙壹支（附於臺灣桃園地方法院檢察署95年度│
│    │偵字第2144號偵查卷第32頁；95年保管字第133 號扣押│
│    │物品清單）。                                    │
├──┼────────────────────────┤
│三  │扣案之鑰匙壹支（附於臺灣桃園地方法院檢察署95年度│
│    │偵字第7079號偵查卷第28頁；95年保管字第1596號扣押│
│    │物品清單）。                                    │
└──┴────────────────────────┘


司法院資訊處製作；財團法人民間司法改革基金會備份。
